【裁判字號】    92,台上,574
【裁判日期】    920327
【裁判案由】    返還不當得利等
【裁判全文】
最高法院民事裁定                                九十二年度台上字第五七四號
    上  訴  人  乙○○
    訴訟代理人  王秋霜律師
    被 上訴 人  甲○○
右當事人間請求返還不當得利等事件，上訴人對於中華民國九十一年十一月二十六日
台灣高等法院台中分院第二審判決（八十九年度上易字第二四六號），提起上訴，本
院裁定如左：
    主  文
上訴駁回。
第三審訴訟費用由上訴人負擔。
    理  由
按對於第二審判決上訴，非以其違背法令為理由，不得為之。又提起上訴，上訴狀內
應記載上訴理由，表明原判決所違背之法令及其具體內容，暨依訴訟資料合於該違背
法令之具體事實，民事訴訟法第四百六十七條、第四百七十條第二項定有明文。而依
同法第四百六十八條規定，判決不適用法規或適用不當者，為違背法令；依同法第四
百六十九條規定，判決有該條所列各款情形之一者，為當然違背法令。是當事人提起
上訴，如依民事訴訟法第四百六十八條規定，以第二審判決有不適用法規或適用法規
不當為理由時，其上訴狀或理由書應表明該判決所違背之法令條項，或有關判例、解
釋字號，或成文法以外之習慣或法理等及其具體內容，暨係依何訴訟資料合於該違背
法令之具體事實；如以民事訴訟法第四百六十九條所列各款情形為理由時，其上訴狀
或理由書應表明該判決有合於各該條款規定情形之具體內容，及係依何訴訟資料合於
該違背法令之具體事實。上訴狀或理由書如未依上述方法表明，或其所表明者顯與上
開法條規定不合時，即難認為已合法表明上訴理由，其上訴自非合法。本件上訴人對
第二審判決提起上訴，雖以該判決違背法令為由，惟核其上訴理由狀所載內容，徒就
原審取捨證據、認定事實之職權行使所論斷：上訴人雖主張被上訴人未經伊同意而無
權占用兩造共有坐落台中市○區○○○段（原判決誤載為後壟子段）二三五∣二一號
土地（下稱系爭土地）。然被上訴人抗辯及反訴主張：上訴人同意伊使用系爭土地，
兩造就該土地已成立使用收益權讓與契約，上訴人應容忍伊使用該土地，不得干涉伊
就該土地之使用收益行為等事實，有上訴人不爭執之土地使用權同意書為證，且核與
證人紀廖菊之證詞相符，並有證人戴隆發之證述可資佐證，堪認為實在。從而，上訴
人本於侵權行為及不當得利之法律關係，請求上訴人給付相當於租金之損害賠償，自
屬無據，不應准許。被上訴人本於使用收益權讓與契約之法律關係，反訴請求上訴人
容忍伊使用系爭土地，不得干涉伊就該土地之使用收益行為，為有理由，應予准許等
情，指摘為不當，並泛言原判決理由矛盾，而非表明該判決所違背之法令及其具體內
容，暨依訴訟資料合於該違背法令之具體事實，難認其已合法表明上訴理由。依首揭
說明，應認其上訴為不合法。又原審有無就紀政潭之書面陳報狀為斟酌，核與原判決
結果不生影響，仍應認上訴人之上訴尚未合法表明上訴之理由，併此明。
據上論結，本件上訴為不合法。依民事訴訟法第四百八十一條、第四百四十四條第一
項、第九十五條、第七十八條，裁定如主文。
中      華      民      國    九十二    年      三      月    二十七    日
                              最高法院民事第七庭
                                  審判長法官  徐  璧  湖
                                        法官  朱  建  男
                                        法官  蘇  達  志
                                        法官  沈  方  維
                                        法官  黃  義  豐
      右正本證明與原本無異
                                              書  記  官
中      華      民      國    九十二    年      四      月      七      日


司法院資訊處製作；財團法人民間司法改革基金會備份。
